臺灣新竹地方法院刑事判決　
111年度交易字第210號
公  訴  人  臺灣新竹地方檢察署檢察官
被      告  蔡武雄



上列被告因公共危險案件，經檢察官提起公訴（111年度偵字第4
211號），嗣被告於準備程序中就被訴事實為有罪之陳述，經本
院告知簡式審判程序之旨，並聽取被告與公訴人之意見後，進行
簡式審判程序，判決如下：
    主  文
蔡武雄犯駕駛動力交通工具而吐氣所含酒精濃度達每公升零點二
五毫克以上罪，處有期徒刑伍月，如易科罰金，以新臺幣壹仟元
折算壹日罪。
    事  實
一、蔡武雄明知飲酒後將導致注意能力減低、反應能力變慢，在
    此時如駕車行駛於道路上，隨時有致他人於死、傷之危險，
    且吐氣酒精濃度達每公升0.25毫克以上者，不得駕駛動力交
    通工具，竟於民國111年3月9日某時許，在不詳地點飲用啤
    酒及保力達等酒類後，猶於同日20時許，無照騎乘車號000-
    000號普通重型機車上路，嗣於同日20時40分許時，行經新
    竹市北區延平路1段與同段317巷口時，經巡邏員警見其行車
    搖晃，向前攔停盤查，惟蔡武雄拒檢不停，騎車離去，嗣因
    蔡武雄至新竹市北區成功路452巷巷尾時自摔後，始遭警攔
    停，並於同日21時許，測得其吐氣所含酒精濃度達每公升1.01
    毫克而查獲。
二、案經新竹市警察局第一分局報告臺灣新竹地方檢察署檢察官
    偵查起訴。
    理  由
一、訊據被告蔡武雄對於前揭犯罪事實均坦承不諱（院卷第29、41-44頁），且有警員之偵查報告、酒精測定紀錄表、財團法人台灣商品檢測驗證中心呼氣酒精測試器檢定合格證書、現場暨車損照片、新竹市警察局舉發違反道路交通管理事件通知單、車號查詢機車車籍、證號查詢機車駕駛人電腦列印資料、道路交通事故現場圖、道路交通事故調查報告表㈠㈡、道路交通當事人登記聯單等在卷可查（偵卷第6、10-20、23-26頁），足認被告自白與事實相符，是本案事證明確，被告所為足堪認定，應予依法論科。
二、法律適用：
(一)核被告所為，係犯刑法第185條之3第1項第1款之駕駛動力交
    通工具而吐氣所含酒精濃度達每公升0.25毫克以上罪。
(二)檢察官雖主張被告構成累犯，惟並未具體指出證明方法，自
    難認其確實符合累犯之要件（最高法院110年度台上字第566
    0號判決意旨參照）；且司法院大法官釋字第775號解釋意旨
    所提出之「特別惡性」、「刑罰反應力薄弱」等累犯加重要
    件既然均屬於人格責任論之特別預防目的，本應以個案中可
    認為行為人具有極為明顯且特殊之不法與罪責非難必要為其
    前提較妥，而非由法院在現有刑事司法能量實際上難以判定
    行為人個人情狀有無固有缺陷的前提下逕予擅斷，故相關前
    科紀錄於量刑審酌中之素行部分予以參考即為已足。
三、量刑審酌：
    爰以行為人之責任為基礎，審酌被告於服用酒類而酒測值嚴
    重超標之情況下，貿然無照騎乘機車於道路上，危害交通安
    全非輕，缺乏尊重其他用路人生命、身體和財產安全觀念，
    惟念其犯後坦承犯罪，態度尚可，兼衡其自承國中畢業、現
    為粗工、須扶養植物人之子、經濟狀況貧困（院卷第42頁）
    及其前科、素行等一切情狀，量處如主文所示之刑，並諭知
    易科罰金之折算標準。
據上論斷，應依刑事訴訟法第273條之1第1項、第299條第1項前
段，判決如主文。
本案經檢察官林鳳師提起公訴，由檢察官邱宇謙到庭執行職務。
中　　華　　民　　國　　111 　年　　6 　　月　　8 　　日
                  刑事第九庭  法　官  李建慶
以上正本證明與原本無異。
如不服本判決應於收受本判決後20日內向本院提出上訴書狀，上
訴書狀應敘述具體理由。上訴書狀未敘述上訴理由者，應於上訴
期間屆滿後20日內補提理由書狀於本院(均須按他造當事人之人
數附繕本 )「切勿逕送上級法院」。 
中　　華　　民　　國　　111 　年　　6 　　月　　8 　　日
                              書記官  張慧儀
附錄本判決論罪法條：
刑法第185條之3第1項第1款
駕駛動力交通工具而有下列情形之一者，處3年以下有期徒刑，
得併科30萬元以下罰金：
一、吐氣所含酒精濃度達每公升零點二五毫克或血液中酒精濃度
    達百分之零點零五以上。